Minutes et répertoires du notaire François CARTAULT, 10 septembre 1539 - 12 août 1562 (étude XI)
Archives nationales
- Minutes de François CARTAULT, 10 septembre 1539 - 24 mars 1564; MC/ET/XI/1 - MC/ET/XI/22
  - Minutes. 1550, 11 avril - 1551, 27 mars, 11 avril 1550 - 27 mars 1551; MC/ET/XI/10; registre. Document détérioré.
    - Rente, constitution, maison et fief, (Paris) Rue Saint-Denis, la Croix-De-Fer, fief de Popincourt., 25 février 1551; MC/ET/XI/10
      Nom, qualité: (M.) Du Vivier, Dreux.
      Profession: lieutenant des eaux-et-forets de France.
      Nom, qualité: (M.) Bertrand, Louis.
      Intervenant 3, MARIE:
      Nom, qualité: (M.) Bernard, Claude.
      Profession: avocat au Châtelet, Paris.
      Relations: 1.
      Nom, qualité: (M.) Noyon de, Nicolas (noble homme).
      Profession: avocat au Parlement, Paris
    - Indemnite, promesse., 25 février 1551; MC/ET/XI/10
      Nom, qualité: (M.) Du Vivier, Dreux (noble homme).
      Profession: lieutenant des eaux et forets de France.
      Nom, qualité: (M.) Bertrand, Louis (noble homme).
      Nom, qualité: (M.) Bernard, Claude (noble homme).
      Profession: avocat au Châtelet, Paris
      indemnité
    - Vente, maison (1/3), Ivry-sur-Seine (Val-de-Marne) Rue Du Colombier., 1er mars 1551; MC/ET/XI/10
      Nom, qualité: (M.) Jubart, Guillaume.
      Profession: laboureur, Ivry-sur-Seine (Val-de-Marne).
      Domicile: Ivry-sur-Seine (Val-de-Marne).
      Nom, qualité: (Mme ou Mlle) Collet, Claude.
      Nom, qualité: (M.) Robier, Jean.
      Domicile: Ivry-sur-Seine (Val-de-Marne)
    - Alloue, métier servante., 2 mars 1551; MC/ET/XI/10
      Nom, qualité: (Mme ou Mlle) Pescher, Marion.
      Profession: servante, Paris.
      Relations: présenté(e) par l'intervenant 03, fille de l'intervenant 2.
      Nom, qualité: (M.) Pescher, Guillaume.
      Nom, qualité: (M.) Petit, Fradin.
      Profession: manouvrier, Saint-Marcel (Paris).
      Nom, qualité: (M.) Thovemy, Jean.
      Profession: couturier (marchand), Paris.
      Domicile: Paris rue Judas
      contrat de travail
    - Vente, ratification, vigne, Cachan (Val-de-Marne) Sur-Le-Moulin., 3 mars 1551; MC/ET/XI/10
    - Vente, droits successifs., 3 mars 1551; MC/ET/XI/10
      Nom, qualité: (M.) Le Grain, Jean.
      Relations: époux de l'intervenant 2, héritier de l'intervenant 3.
      Nom, qualité: (Mme ou Mlle) Lange, Jacqueline.
      Nom, qualité: (M.) Le Grain, Bertrand.
      Relations: oncle de l'intervenant 1, oncle de l'intervenant 4.
      Nom, qualité: (M.) Le Grain, Guillaume.
      Profession: boucher, Cernay-la-Ville (Yvelines).
      Domicile: Cernay-la-Ville (Yvelines)
    - Transaction, croisement de fosses, Orly (Val-de-Marne)., 3 mars 1551; MC/ET/XI/10
      Nom, qualité: (M.) Regnier, Jean (bourgeois de Paris).
      Profession: drapier (marchand), Paris.
      Nom, qualité: (M.) Goguillon, Nicolas.
      Profession: praticien, Orly (Val-de-Marne).
      Domicile: Orly (Val-de-Marne).
      Relations: procureur de l'intervenant 3.
      Nom: Communaute Des Habitants D'Orly.
      Domicile: (Val-de-Marne)
    - Testament., 4 mars 1551; MC/ET/XI/10
      Nom, qualité: (Mme ou Mlle) Moller, Roberte.
      Nom, qualité: (M.) Le Jeune, Benoit.
      Profession: libraire, Paris.
      testament
    - Bail à loyer, place à vendre le poisson, Paris Pres Le Puits-Sainte-Genevieve., 5 mars 1551; MC/ET/XI/10
      Nom: Abbaye Sainte-Genevieve.
      Nom, qualité: (M.) Grevel, Etienne.
      Profession: imprimeur (compagnon), Paris.
    - Quittance, execution testamentaire., 6 mars 1551; MC/ET/XI/10
      Nom, qualité: (M.) Damours, Benoit.
      Profession: couturier, Saint-Germain-sur-l'Arbresle (Rhône).
      Domicile: Saint-Germain-sur-l'Arbresle (Rhône).
      Nom, qualité: (M.) Damours, Amy.
      Profession: laboureur, Saint-Germain-sur-l'Arbresle (Rhône).
      Relations: representé(e) par l'intervenant 01, héritier de l'intervenant 3.
      Nom, qualité: (M.) Damours, Jean.
      Profession: pedagogue, Paris.
      Domicile: Paris Pres Le College de Montagu.
      Nom, qualité: (M.) Dondain, Pierre.
      Profession: prêtre.
      Relations: exécuteur testamentaire de l'intervenant 3.
      Intervenant 5, en deuxième partie:
      Nom, qualité: (M.) Guyon, Vaultrier.
      Relations: exécuteur testamentaire de l'intervenant 3
    - Bail à rente, vigne, Vanves (Hauts-de-Seine) Voie-Petite (la)., 7 mars 1551; MC/ET/XI/10
      Nom, qualité: (M.) Dauvergne, Martial.
      Profession: prêtre official de l'archidiacre, Paris.
      Nom, qualité: (M.) Delabrosse Dit Beausseron, Jean (aine).
      Domicile: Vanves (Hauts-de-Seine).
      Nom, qualité: (Mme ou Mlle) Jocoblique, Gillette.
    - Rente sur l'hotel de ville, transport., 7 mars 1551; MC/ET/XI/10
      Nom, qualité: (M.) Esselin ou Hesselin, Jerome (écuyer, seigneur de la briffe).
      Nom, qualité: (M.) Durant, Jean.
    - Mariage., 9 mars 1551; MC/ET/XI/10
      Nom, qualité: (M.) Verton, Leon.
      Domicile: Paris Mont-Saint-Hilaire.
      Nom, qualité: (Mme ou Mlle) Soubron, Simone.
      Nom, qualité: (M.) Soubron, Antoine.
      Profession: hotelier (marchand), Villepreux (Yvelines).
      Domicile: Villepreux (Yvelines)
    - Vente, terre, Saint-Ouen (Seine-Saint-Denis) Motte (la)., 9 mars 1551; MC/ET/XI/10
      Nom, qualité: (M.) Bourdin, Etienne.
      Domicile: Paris Boulevard de La Porte-Saint-Denis.
      Nom, qualité: (Mme ou Mlle) Gilbert, Jeanne.
      Nom, qualité: (M.) Faucon de, Alexandre.
      Profession: general des monnaies, (Paris)
    - Quittance, depens., 9 mars 1551; MC/ET/XI/10
      Nom, qualité: (M.) Nizon, Pierre.
      Nom, qualité: (M.) Loisy, Guillaume.
      Profession: faiseur de boutons, Paris.
      Domicile: Paris rue Du Murier.
      Nom, qualité: (M.) Regnier, Jean (aine).
      Profession: laboureur, Vitry-sur-Seine.
      Domicile: Vitry-sur-Seine
    - Quittance, depens., 9 mars 1551; MC/ET/XI/10
      Relations: fils de l'intervenant 2.
      Nom, qualité: (M.) Nizon, Jean.
      Profession: manouvrier, (Paris).
      Domicile: (Paris) Port Saint-Landry.
      Nom, qualité: (Mme ou Mlle) Boyer, Colette.
      Nom, qualité: (M.) Posteau, Jean (aine).
      Domicile: Vitry-sur-Seine (Val-de-Marne)
    - Vente, vigne, Fresnes (Val-de-Marne) Vallee-Regnart., 11 mars 1551; MC/ET/XI/10
      Nom, qualité: (M.) Chastel, Isabeau.
      Domicile: Fresnes (Val-de-Marne).
      Nom, qualité: (M.) Decoline, Antoine.
      Profession: laboureur de vignes, Fresnes (Val-de-Marne).
      Nom, qualité: (M.) Perreau, Jean.
    - Remise, biens de mineure., 15 mars 1551; MC/ET/XI/10
      Nom, qualité: (M.) Tardif, Philippe.
      Relations: tuteur de l'intervenant 2.
      Nom, qualité: (Mme ou Mlle) Tardif, Leonarde.
      Nom, qualité: (M.) Tardif, Nicolas.
      Profession: menuisier, Saint-Marcel (Paris).
      Nom, qualité: (M.) Tardif, Jean.
      Profession: voiturier par terre, Gentilly.
      Domicile: Gentilly (Val-de-Marne).
      Relations: tuteur de l'intervenant 2
    - echange, vigne contre vigne, Villejuif, hay-les-Roses (l') (Val-de-Marne)., 15 mars 1551; MC/ET/XI/10
      Nom, qualité: (M.) Aubert, Etienne.
      Nom, qualité: (M.) Forges de, Jean.
    - Vente, vigne, Vitry-sur-Seine (Val-de-Marne) Nezart., 15 mars 1551; MC/ET/XI/10
      Nom, qualité: (M.) Gabillant, Hercule.
      Nom, qualité: (Mme ou Mlle) Saint-Denis de, Catherine.
      Nom, qualité: (M.) Bourguet, Remy.
    - Transaction, partage., 15 mars 1551; MC/ET/XI/10
      Nom, qualité: (Mme ou Mlle) Bourlon, Marie.
      Nom, qualité: (M.) Vasset, Jean.
      Profession: docteur en la faculte de medecine, Paris.
      Nom, qualité: (Mme ou Mlle) Vasset, Genevieve.
      Relations: épouse de l'intervenant 4.
      Nom, qualité: (M.) Delapierre, Jean (bourgeois de Paris).
      Profession: apothicaire epicier (marchand), Paris.
      Nom, qualité: (Mme ou Mlle) Vasset, Marie.
      Relations: épouse de l'intervenant 6.
      Intervenant 6, indirect:
      Nom, qualité: (M.) Jacques, Jean.
      Profession: notaire au Châtelet, Paris.
      partage; accord
    - Transaction, saisie immobiliere, Bazainville (Yvelines)., 16 mars 1551; MC/ET/XI/10
      Nom, qualité: (M.) Bourgeois, Philippe.
      Profession: laboureur, Bazainville (Yvelines).
      Domicile: Bazainville (Yvelines).
      Nom, qualité: (M.) Cheville, Jean.
      Profession: praticien en cour laie, Bazainville (Yvelines).
      Domicile: Bazainville (Yvelines)
    - Vente, maison cour et jardin, Meudon (Hauts-de-Seine) Rue de L'Orme-En-Fer., 16 mars 1551; MC/ET/XI/10
      Nom, qualité: (M.) Regnault, Jean (aine).
      Profession: meunier, Meudon (Hauts-de-Seine).
      Domicile: Meudon (Hauts-de-Seine) Moulineaux (les).
      Nom, qualité: (M.) Regnault, Jean (jeune).
      Profession: carrier, Meudon (Hauts-de-Seine).
      Domicile: Meudon (Hauts-de-Seine).
      Nom, qualité: (Mme ou Mlle) Manessier, Marguerite.
      Nom, qualité: (M.) Capperon, Jean (aine).
      Profession: laboureur, Meudon (Hauts-de-Seine).
      Domicile: Meudon (Hauts-de-Seine)
    - Vente, maison cour et jardin, Saint-Marcel (Paris) Villeneuve Du Clos-D'Orleans., 18 mars 1551; MC/ET/XI/10
      Nom, qualité: (M.) Rante, Jean.
      Nom, qualité: (M.) Jubert, Nicolas.
      Profession: menuisier (maitre), Saint-Marcel (Paris).
      Nom, qualité: (M.) Chevallier, Pierre.
      Profession: prêtre habitue, Paris, Eglise Saint-Eustache.
      Domicile: Paris College Des Bons-Enfants
    - Bail à loyer, maison cour et jardin, Saint-Marcel (Paris) Rue de Lourcine., 19 mars 1551; MC/ET/XI/10
      Nom, qualité: (M.) Quatre-Sols, Jean.
      Profession: boucher (marchand), Saint-Marcel (Paris).
      Nom, qualité: (M.) Prevost, Pierre.
    - Rente, constitution, maison et terre, Paris, vitry-sur-Seine (PARIS, 94) Rue Des Amandiers., 20 mars 1551; MC/ET/XI/10
      Nom, qualité: (M.) Decurly, Pierre (pere) (bourgeois de Paris).
      Nom, qualité: (Mme ou Mlle) Forge, Gillette.
      Nom, qualité: (Mme ou Mlle) Decurly, Pierre (jeune) (bourgeois de Paris).
    - Quittance, acompte sur prix d'un cheval et d'un mulet., 20 mars 1551; MC/ET/XI/10
      Nom, qualité: (Mme ou Mlle) Sanson, Thomasse.
      Domicile: Paris rue de Bievre, image Saint-Michel.
      Nom, qualité: (M.) Dupain, Pierre.
      Nom, qualité: (M.) Chollet, Simon.
      Profession: avocat du roi en la sénéchaussee de guyenne
    - Vente, annulation, maison (2/6), Luzarches (Val-d'Oise) Rue ou Bourg., 23 mars 1551; MC/ET/XI/10
      Nom, qualité: (M.) Boullanger, Jean.
      Profession: boulanger, Luzarches (Val-d'Oise).
      Domicile: Luzarches (Val-d'Oise).
      Nom, qualité: (M.) Prynoel, Julien.
      Profession: peintre, Saint-Marcel (Paris).
      Nom, qualité: (M.) Lescuyer, Jean.
    - Quittance., 24 mars 1551; MC/ET/XI/10
      Nom, qualité: (M.) Duchesne, Pierre.
      Profession: etuvier, Paris.
      Domicile: Paris rue Du Temple.
      Nom, qualité: (Mme ou Mlle) Belyne, Pasquette.
      Nom, qualité: (Mme ou Mlle) Girart, Marguerite.
      Nom, qualité: (M.) Ranyvet, Martin.
      Profession: joueur d'instrument, Paris.
    - Bail à loyer, maison cour puits et jardin, Saint-Marcel (Paris) Clos Du Chardonnet, rue Francaise, hotel-Jaune., 24 mars 1551; MC/ET/XI/10
      Nom, qualité: (M.) Marchant, Louis (bourgeois de Paris).
      Profession: vendeur de vins, Paris.
      Nom, qualité: (M.) Darville, Claude.
      Profession: curé, Charnoy.
    - Vente, terre, Morangis (Essonne) Louans., 24 mars 1551; MC/ET/XI/10
      Nom, qualité: (M.) Courtois, Pierre.
      Profession: laboureur, Morangis (Essonne), Louans.
      Domicile: Morangis (Essonne) Louans.
      Nom, qualité: (M.) Destampes, Jean.
      Domicile: Morangis (Essonne) Louans
    - Transaction, vente, maison (1/4), Paris rue Saint-Jacques-De-La-Boucherie., 24 mars 1551; MC/ET/XI/10
      Nom, qualité: (M.) Frolo, Jean.
      Nom, qualité: (M.) Godeffroy, Denis.
      Profession: teinturier de soie (marchand), Paris.
      Nom, qualité: (Mme ou Mlle) Boucher, Catherine.
      acte de vente; accord
    - Vente, pre, Chilly-Mazarin (Essonne) Chailly., 26 mars 1551; MC/ET/XI/10
      Nom, qualité: (M.) Delaporte, Jean.
      Profession: patissier, Paris.
      Domicile: Paris (Paris).
      Nom, qualité: (M.) Moreau, Jean.
      Profession: bourrelier (marchand), Longjumeau (Essonne).
      Domicile: Longjumeau (Essonne)
    - echange., 26 mars 1551; MC/ET/XI/10
      Nom, qualité: (M.) Colas, Guillaume.
      Nom, qualité: (Mme ou Mlle) Bernard, Philippes.
      Nom, qualité: (M.) Colas, Cantien.
      Relations: époux de l'intervenant 4.
      Nom, qualité: (Mme ou Mlle) Fredel, Guillemette.
    - Vente, pre, Antony (Hauts-de-Seine)., 27 mars 1551; MC/ET/XI/10
      Nom, qualité: (M.) Du Puys, Emery, (Essonne).
      Profession: écuyer, seigneur de gomonvilliers.
      Nom, qualité: (Mme ou Mlle) Masue de, Jeanne.
      Nom, qualité: (M.) Chevreuze, Pierre (bourgeois de Paris).
    - echange, ratification, vigne contre vigne, Villejuif, hay-les-Roses (l') (Val-de-Marne)., 25 avril 1551; MC/ET/XI/10
      Nom, qualité: (Mme ou Mlle) Mesnart, Jeanne.
      Nom, qualité: (M.) Deforges, Jean.
      échange; ratification
    - Quittance, arrerages de rente., 1er janvier 1900; MC/ET/XI/10
  - Minutes. 1551, 31 mars - 1552, 13 avril, 31 mars 1551 - 13 avril 1552; MC/ET/XI/11; registre. Document détérioré.
    - Vente, terre et vigne, Saint-Ouen (Seine-Saint-Denis) Prairie (la)., 9 mars 1551; MC/ET/XI/11
      Nom, qualité: (M.) L'Espine de, Thomas.
      Profession: laboureur, Saint-Ouen (Seine-Saint-Denis).
      Domicile: Saint-Ouen (Seine-Saint-Denis)
    - Bail à loyer, cure, Rully (Oise) Bray-Sur-Aunette., 9 mars 1551; MC/ET/XI/11
      Nom, qualité: (M.) Gregoire, Pierre (licencie en droit canon).
      Domicile: Paris rue de La Boucherie.
      Nom, qualité: (M.) Viette de, Mathurin (bachelier en decret).
      Profession: curé de saint-georges, Rully (Oise), Bray-Sur-Aunette.
      Nom, qualité: (M.) Viviers de, Pierre.
      Profession: vicaire, Rully (Oise), Bray-Sur-Aunette.
      Domicile: Rully (Oise) Bray-Sur-Aunette
    - Transaction, loyers de maison, Paris., 1er juillet 1551; MC/ET/XI/11
      Nom, qualité: (Mme ou Mlle) Barbier, Marie.
      Nom, qualité: (M.) Trusson, Jean (aine).
      Nom, qualité: (M.) Grenoulleau, Nicole.
      Profession: chanoine, Tours (Indre-et-Loire), Saint-Martin.
      Relations: locataire l'intervenant 02
    - Bail à loyer, revenu d'abbaye, Chevry (Loiret)., 1er juillet 1551; MC/ET/XI/11
      Nom, qualité: (M.) Butor, Francois.
      Profession: abbé, Chevry-sous-le-Bignon (Loiret), Abbaye.
      Nom, qualité: (M.) Drouet, Coueffier (bourgeois de Paris).
      Intervenant 3, 3:
      Nom, qualité: (M.) Curly de, Pierre (bourgeois de Paris ).
      Domicile: Rue Des Amandiers.
      Relations: caution de l'intervenant 2
    - Marche de transport, bois de chauffage, Cravant, Paris (Yonne) Port de La Greve., 3 juillet 1551; MC/ET/XI/11
      Nom, qualité: (M.) Goislon, Etienne.
      Profession: voiturier par eau, Merry-sur-Yonne (Yonne).
      Domicile: Merry-sur-Yonne (Yonne) Magny.
      Nom, qualité: (M.) Salonnier, Guillaume.
      Profession: marchand, Moulins-Engilbert (Nièvre).
      Domicile: Moulins-Engilbert (Nièvre)
      marché
    - Rente fonciere, titre nouvel, maison en appentis cour et jardin, Saint-Marcel (Paris) Rue Gracieuse., 5 juillet 1551; MC/ET/XI/11
      Nom, qualité: (M.) Bougis, Etienne.
      Profession: tisserand en toile, Saint-Marcel (Paris).
      Nom, qualité: (M.) Canaye, Francois (aine).
      Profession: teinturier (marchand), Saint-Marcel (Paris).
      titre nouvel; bail
    - Bail à loyer, cure, Condat (Puy-de-Dôme)., 5 juillet 1551; MC/ET/XI/11
      Nom, qualité: (M.) Blan, Jean.
      Profession: curé, Condat (Puy-de-Dôme).
      Nom, qualité: (M.) Du Chomeil, Antoine.
      Profession: curé, Clermont (Puy-de-Dôme), Montferrand
    - Apprentissage, métier drapier chaussetier., 5 juillet 1551; MC/ET/XI/11
      Nom, qualité: (M.) Gaulthier, Jean.
      Profession: drapier chaussetier (apprenti), Paris.
      Relations: présenté(e) par l'intervenant 02.
      Nom, qualité: (M.) Delahaye, Jacques (bourgeois de Paris).
      Profession: drapier chaussetier (marchand), Paris
    - Bail à rente, masure cour et jardin, Saint-Marcel (Paris) Rue Gracieuse., 5 juillet 1551; MC/ET/XI/11
      Nom, qualité: (M.) Canaye, Francois.
      Nom, qualité: (M.) Monpeslier de, Jean.
      Profession: macon, Saint-Marcel (Paris).
    - Rente fonciere, titre nouvel, maison cour et jardin, Saint-Marcel (Paris) Rue Gracieuse., 5 juillet 1551; MC/ET/XI/11
      Nom, qualité: (M.) Cochart, Martelot.
    - Transaction, condamnation., 6 juillet 1551; MC/ET/XI/11
      Nom, qualité: (M.) La Ruette de, Pierre.
      Profession: marchand, Lyon (Rhône).
      Domicile: Lyon (Rhône).
      Nom, qualité: (M.) Denysoliere, Pierre.
      Profession: marchand, Langres (Haute-Marne).
      Domicile: Langres (Haute-Marne)
    - Vente, corps d'hotel grange etable bergerie cour puits et jardin, Etiolles (Essonne) Devant La Croix et Carrefour., 7 juillet 1551; MC/ET/XI/11
      Nom, qualité: (M.) Boucher, Francois (bourgeois de Paris).
      Nom, qualité: (Mme ou Mlle) Delafosse, Catherine.
      Nom, qualité: (M.) Marchant, Jean (bourgeois de Paris).
      Nom, qualité: (Mme ou Mlle) Delavigne, Antoinette.
    - Decharge, rente fonciere sur jardin, Marcoussis (Essonne)., 8 juillet 1551; MC/ET/XI/11
      Nom, qualité: (M.) Hedebourg, Firmin.
      Profession: meunier, Leuville-sur-Orge (Essonne).
      Domicile: Leuville-sur-Orge (Essonne) Petit-Paris (le).
      Nom, qualité: (M.) Fanouillet, Guillame.
      Profession: marchand, Marcoussis (Essonne).
      Domicile: Marcoussis (Essonne).
      Relations: locataire l'intervenant 03.
      Nom, qualité: (M.) Pasquier, Jean.
      Profession: barbier, Marcoussis (Essonne).
      Relations: cessionnaire du bail de l'intervenant 2.
      Nom, qualité: (M.) Bonnot, Jean.
      Profession: examinateur au Châtelet, Paris.
      Relations: créancier(e) de l'intervenant 1
      décharge; bail
    - Reconnaissance de dette, arrerages de rente., 8 juillet 1551; MC/ET/XI/11
    - Obligation, loyer de terre, Paris Entre La Porte-De-Montmartre et La Porte-Saint-Honore., 9 juillet 1551; MC/ET/XI/11
      Nom, qualité: (M.) Petit, Charles.
      Domicile: Paris Hors de La Porte de Montmartre.
      Nom, qualité: (Mme ou Mlle) Le Roux, Jeanne.
      État civil: veuve remariee.
      Domicile: Paris Hors de La Porte-De-Montmartre.
      Nom, qualité: (M.) Noel, Etienne.
      Profession: marechal, jardinier, Paris.
      Domicile: Paris rue Des Vieux-Augustins.
      Relations: locataire l'intervenant 04.
      Nom, qualité: (M.) Montmiral de, Jacques.
      Profession: curé, Versailles (Yvelines)
    - Rente, quittance de rachat, maison (1/4), Paris rue Sainte-Genevieve, image-Saint-Nicolas., 10 juillet 1551; MC/ET/XI/11
      Nom, qualité: (M.) Fontaynes de, Nicolas.
      Profession: chanoine, Paris, Sepulcre (le).
      Nom, qualité: (M.) Boullart, Jean.
    - Procuration acte, recouvrement du revenu de la cure, Barbery (Oise)., 10 juillet 1551; MC/ET/XI/11
      Nom, qualité: (M.) Royer, Claude.
      Profession: curé, Barbery (Oise).
      Nom, qualité: (M.) Feret, Philippe (bourgeois de Paris).
      Profession: drapier (marchand), Paris
      procuration
    - Donation entre vifs, rente de grains, Saclay (Essonne) Villeras., 11 juillet 1551; MC/ET/XI/11
      Nom, qualité: (Mme ou Mlle) Lenfernal de, Yolande (dame de villeras).
      Domicile: Saclay (Essonne).
      Nom, qualité: (M.) Lenfernal de, Remy.
    - Vente, vigne (1/3), Saint-Marcel (Paris)., 12 juillet 1551; MC/ET/XI/11
      Nom, qualité: (M.) Rosny, Jean.
      Nom, qualité: (Mme ou Mlle) Ladvoyne, Marie.
      Nom, qualité: (M.) Rosny, Andry.
      Profession: boucher (compagnon), Paris, Boucherie de Beauvais.
    - Quittance, indemnite pour coups et blessures., 13 juillet 1551; MC/ET/XI/11
      Nom, qualité: (M.) Damoiseau, Jean.
      Profession: cuisinier, Saint-Marcel (Paris).
      Nom, qualité: (M.) Petit, Toussaint.
      Profession: Manouvrier.
      Nom, qualité: (M.) Touquay, Edme.
      Profession: faiseur d'alenes
      quittance; indemnité
    - Bail à loyer, maison et cour, Saint-Marcel (Paris) Grande-Rue., 14 juillet 1551; MC/ET/XI/11
      Nom, qualité: (M.) Delamarche, Jean.
      Profession: mercier (marchand), (Paris).
      Nom, qualité: (M.) Du Four, Pierre.
    - Testament., 16 juillet 1551; MC/ET/XI/11
      Nom, qualité: (M.) Le Paige, Claude.
      Profession: fripier (compagnon), Saint-Marcel (Paris).
    - Transaction, dette., 18 juillet 1551; MC/ET/XI/11
      Nom, qualité: (M.) Le Maire, Guillaume (jeune).
      Profession: laboureur, Athis-Mons (Essonne).
      Domicile: Athis-Mons (Essonne) Mons-Sur-Orge.
      Nom, qualité: (M.) Robert, Lambert.
      Domicile: Athis-Mons (Essonne) Athis
    - Transaction, cure, Perreux (Yonne)., 21 juillet 1551; MC/ET/XI/11
      Nom, qualité: (M.) Bernage, Louis.
      Profession: avocat en Parlement, Paris.
      Nom, qualité: (M.) Chevalier, Nicole.
      Nom, qualité: (M.) Boulaignes de, Berthelemy.
      Profession: curé, Perreux (Yonne)
    - Vente, saussaie (2/5), Gentilly (Val-de-Marne) Rue Du Bon Puits., 21 juillet 1551; MC/ET/XI/11
      Nom, qualité: (M.) Mynot, Jacques.
      Profession: laboureur, Gentilly (Val-de-Marne).
      Nom, qualité: (M.) Chuby, Chretien (bourgois de Paris).
    - Vente, bois, Prunay-sous-Ablis (Yvelines) Marchais-Parfond., 21 juillet 1551; MC/ET/XI/11
      Nom, qualité: (M.) Advoillet, Crespin.
      Profession: laboureur (marchand), Orphin (Yvelines).
      Domicile: Orphin (Yvelines).
      Nom, qualité: (Mme ou Mlle) Gasneau, Reine.
      Nom, qualité: (Mme ou Mlle) Gasneau, Louise.
      Domicile: Ecrosnes (Eure-et-Loir).
      Relations: representé(e) par l'intervenant 01, veuve de l'intervenant 4.
      Nom, qualité: (M.) Pigou, Jean.
      Intervenant 5, en première partie:
      Nom, qualité: (M.) Gouyn, Robert.
      Profession: marchand, Saint-Arnoult-en-Yvelines (Yvelines).
      Domicile: Saint-Arnoult-en-Yvelines (Yvelines).
      Relations: époux de l'intervenant 6.
      Nom, qualité: (Mme ou Mlle) Gasneau, Georgette.
      Intervenant 7, en première partie:
      Nom, qualité: (M.) Gasneau, Noel.
      Profession: marchand, Orphin (Yvelines).
      Domicile: Orphin (Yvelines) Cerqueuse.
      Intervenant 8, en première partie:
      Nom, qualité: (M.) Gasneau, Jacques.
      Profession: laboureur, Orcemont (Yvelines).
      Domicile: Orcemont (Yvelines) Racinay.
      Intervenant 9, en deuxième partie:
      Nom, qualité: (M.) Chuby, Chretien (bourgeois de Paris).
    - Bail à loyer, vigne, Courbevoie (Hauts-de-Seine)., 22 juillet 1551; MC/ET/XI/11
      Nom, qualité: (M.) Dabencourt, Michel.
      Nom, qualité: (M.) Costes, Jean (jeune).
      Profession: laboureur, Courbevoie (Hauts-de-Seine).
      Domicile: Courbevoie (Hauts-de-Seine)
    - Bail à loyer, cure, Notre-Dame-du-Thil (Oise)., 23 juillet 1551; MC/ET/XI/11
      Nom, qualité: (M.) Lyrot, Nicole.
      Profession: curé, Notre-Dame-du-Thil (Oise).
      Nom, qualité: (M.) Huet, Jean.
      Domicile: Notre-Dame-du-Thil (Oise)
    - Declaration, rachat de rente sur maison, Paris rue Saint-Victor, rue Alexandre-Langlois., 24 juillet 1551; MC/ET/XI/11
      Nom, qualité: (M.) Rousseau, Robert.
      Profession: curé, chanoine, Buynes, mortain (45, 50)
    - Rente, constitution, maison et vigne, Etiolles (Essonne)., 24 juillet 1551; MC/ET/XI/11
      Nom, qualité: (M.) Symetiere, Jean.
      Profession: laboureur, Etiolles (Essonne).
      Domicile: Etiolles (Essonne).
      Nom, qualité: (Mme ou Mlle) Quillot, Jeanne.
      Nom, qualité: (M.) Dubuisson, Jean (aine) (bourgeois de Paris).